【裁判字號】    97,抗,885
【裁判日期】    970625
【裁判案由】    確認債權不存在等
【裁判全文】
臺灣高等法院民事裁定                   97年度抗字第885號
抗 告 人  乙○○○
上列抗告人因與相對人甲○○間確認債權不存在等事件，對於中
華民國97年4月9日臺灣基隆地方法院96年度訴字第496號裁定，
提起抗告，本院裁定如下：
    主  文
原裁定廢棄。
    理  由
一按上訴有應繳而未繳裁判費者，原第一審法院應定期間命其補
  正，如不於期間內補正者，原第一審法院應以裁定駁回之，民
  事訴訟法第442條第2項固有明文。惟法院命補繳裁判費之意思
  表示係依據核定訴訟標的價額後而徵收，如核定訴訟標的價額
  部分有所不當，當致影響命補繳裁判費之裁定，故法院既在同
  一裁定核定訴訟標的價額，據以計算裁判費金額並命繳納，即
  具有不可分性，已非屬單純訴訟費用之計算及徵收，倘當事人
  依同法第77條之1第4項規定，主張法院核定訴訟標的價額有誤
  而提起抗告，應認該裁定之全部因抗告而生移審之效力（本院
  暨所屬法院94年法律座談會民事類提案第27號法律問題研討結
  果參照）。
二本件原法院以：抗告人提起本件上訴，未據繳納裁判費，經原
  法院依民事訴訟法第442條第2項規定，於民國97年3月5日裁定
  限命抗告人於送達後5日內補正；該裁定已於同年月14日送達
  ，有送達證書在卷可稽，然抗告人逾期仍未補正，其上訴自非
  合法，而裁定駁回其上訴。經查，本件相對人在原法院起訴，
  請求確認抗告人於其所有之土地上設定之最高限額抵押權，所
  擔保債權超過新臺幣（下同）55萬元部分不存在，並求命抗告
  人塗銷抵押權設定登記；經原法院於97年1月31日為相對人一
  部勝訴一部敗訴之判決，並駁回相對人於原法院之其餘之訴。
  嗣抗告人於上訴期間內，除對於原法院判決其敗訴部分為一部
  上訴外，並提起給付之訴之反訴，然未依民事訴訟法規定繳納
  裁判費；原法院乃於97年3月5日96年度訴字第496號裁定（下
  稱原法院3月5日裁定）中，核定抗告人因上訴所得受之利益即
  訴訟標的之價額為4,280,794元，並限期命抗告人繳納上訴裁
  判費65,206元。抗告人不服原法院關於核定其因上訴所得受之
  利益，即提起上訴所聲明不服範圍內訴訟標的之價額部分，前
  已依民事訴訟法第77條之1第4項規定，對於原法院3月5日裁定
  提起抗告；雖經原法院於同年4月9日以96年度訴字第496號裁
  定（下稱原法院4月9日裁定），以原法院3月5日裁定僅含有程
  序進行中所為之補繳裁判費之部分，而不得對之提起抗告為由
  ，逕裁定駁回抗告人之抗告。惟原法院4月9日裁定，抗告人亦
  對之提起抗告，業經本院97年度抗字第881號裁定予以廢棄在
  案；揆諸首開說明，抗告人既已對於原法院3月5日裁定，提起
  抗告，該裁定即未確定。是原法院遽以裁定駁回抗告人之上訴
  ，顯有未洽。抗告意旨指摘原裁定不當，聲明廢棄駁回其上訴
  之裁定，非無理由，爰裁定如主文。
中    華    民    國    97    年    6    月    25    日
                    民事第十六庭
                        審判長法  官 沈方維
                              法  官 王淇梓
                              法  官 湯美玉
正本係照原本作成。
本裁定除以適用法規顯有錯誤為理由，並經本院許可外，不得再
抗告。如提起再抗告，應於收受後10日內委任律師為代理人向本
院提出再抗告狀。並繳納再抗告費新台幣１千元。
中    華    民    國    97    年    6     月    25    日
                              書記官 蕭進忠


司法院資訊處製作；財團法人民間司法改革基金會備份。
